【裁判字號】    90,易,459
【裁判日期】    900823
【裁判案由】    毒品危害防制條例
【裁判全文】
臺灣嘉義地方法院刑事判決                            九十年度易字第四五九號
    公  訴  人  臺灣嘉義地方法院檢察署檢察官
    被      告  甲○○
右列被告因毒品危害防制條例案件，經檢察官提起公訴（九十年度毒偵字第四九八號
）及移送併辦（九十年度毒偵字第九一五號），本院判決如左：
    主  文
甲○○連續施用第二級毒品，累犯，處有期徒刑拾月。
    事  實
一、甲○○前於民國八十六年間因違反麻醉藥品管理條例案件，經本院八十六年度易
    字第一○七九號判處有期徒刑七月確定，後移付執行，於八十七年五月二十二日
    執行完畢。又因施用毒品案件，經本院裁定送觀察、勒戒後，因認無繼續施用毒
    品之傾向，由臺灣嘉義地方法院檢察署檢察官於八十九年三月七日以八十九年度
    毒偵字第四○二號為不起訴處分確定，復因施用毒品案件，再經本院裁定送觀察
    、勒戒後，因認有繼續施用毒品之傾向，由臺灣嘉義地方法院檢察署檢察官向本
    院提起公訴及聲請強制戒治，分別為本院八十九年度易字第八○二號（起訴書誤
    載為九十年度易字第八○二號）判處有期徒刑六月，如易科罰金以三百元折算一
    日，並於八十九年十一月十六日確定（起訴書誤載為同年十月二十五日），迄未
    執行，以及本院八十九年度毒聲字第一二六五號裁定令入戒治處所施以強制戒治
    一年，後因無繼續戒治之必要，又經本院九十年度毒聲字第一三三號裁定停止戒
    治，所餘期間付保護管束，期間自九十年三月十二日起至同年八月二十六日止。
    詎仍不知悔改，基於概括之犯意，於上開保護管束期間內，先後於九十年四月十
    八日下午三時三十分許回溯九十六小時內某時、同年七月五日下五時許，分別在
    不詳地點及雲林縣某果菜市場公共廁所內，施用不詳數量之第二級毒品安非他命
    共二次，隨即於九十年四月十八日下午三時三十分許，為臺灣嘉義地方法院檢察
    署採尿室採尿員採集尿液送驗呈第二級毒品安非他命陽性反應，及九十年七月五
    日晚上十時十分許，經警在嘉義市○○路五五○號之「巨蛋遊藝場」查獲，始悉
    全情。
二、案經臺灣嘉義地方法院檢察署檢察官自動檢舉偵查起訴及移送併辦。
    理  由
一、訊據被告甲○○對於右揭事實均坦承不諱（本院卷第七十一頁至第七十二頁審判
    筆錄），核與其尿液先後經採集送驗均呈第二級毒品安非他命陽性反應結果相符
    ，此有臺灣檢驗科技股份有限公司及嘉義市衛生局分別出具之濫用藥物尿液檢驗
    報告及尿水中麻醉藥品委託檢驗報告書各一份附卷（九十年度毒偵字第四九八號
    卷第七頁、嘉市警刑二字第○二一四七號卷第四頁）足稽。又被告曾因施用毒品
    案件，經本院裁定送觀察、勒戒後，因認無繼續施用毒品之傾向，由臺灣嘉義地
    方法院檢察署檢察官於八十九年三月七日以八十九年度毒偵字第四○二號為不起
    訴處分確定，復因施用毒品案件，再經本院裁定送觀察、勒戒後，因認有繼續施
    用毒品之傾向，由臺灣嘉義地方法院檢察署檢察官向本院提起公訴及聲請強制戒
    治，分別為本院八十九年度易字第八○二號判處有期徒刑六月，如易科罰金以三
    百元折算一日，並於八十九年十一月十六日確定，迄未執行，以及本院八十九年
    度毒聲字第一二六五號裁定令入戒治處所施以強制戒治一年，後因無繼續戒治之
    必要，又經本院九十年度毒聲字第一三三號裁定停止戒治，所餘期間付保護管束
    ，期間自九十年三月十二日起至同年八月二十六日止，均有卷附之前開裁定、判
    決、不起訴處分書、臺灣嘉義地方法院檢察署檢察官執行保護管束指揮書各一份
    足查（九十年度毒偵字第四九八號卷第二頁，本院卷第七十四頁至第八十頁）。
    因之，被告自白核與事實相符，事證明確，其施用毒品犯行洵堪認定。
二、按安非他命係毒品危害防制條例第二條第二項第二款所定之第二級毒品。被告前
    因施用毒品案件，經法院裁定送觀察、勒戒後，因認無繼續施用毒品之傾向，由
    檢察官為不起訴處分確定後，再因施用毒品案件，經法院裁定送觀察、勒戒後，
    因認有繼續施用毒品之傾向，復由檢察官提起公訴，並經法院判處有期徒刑六月
    ，如易科罰金以三百元折算一日確定，上開判決確定後復施用第二級毒品安非他
    命，而犯本件。核其所為，係犯毒品危害防制條例第十條第二項之施用第二級毒
    品罪。其施用第二級毒品前、後持有第二級毒品之低度行為，應為施用第二級毒
    品之高度行為所吸收，不另論罪。被告先後施用毒品之行為，時間緊接，方法雷
    同，所犯係構成要件相同之罪名，顯係基於概括犯意為之，為連續犯，應依刑法
    第五十六條規定論以一罪，並加重其刑。檢察官雖僅就被告於九十年四月十八日
    下午三時三十分許回溯九十六小時內某時施用毒品之犯行提起公訴，未論及其他
    部分，然檢察官就犯罪事實一部起訴者，其效力及於全部，本件被告如事實欄所
    載之犯罪事實既具有連續犯之裁判上一罪關係，已如前述，本院自得併予審理。
    另查被告前於八十六年間因違反麻醉藥品管理條例案件，經本院八十六年度易字
    第一○七九號判處有期徒刑七月確定，後移付執行，於八十七年五月二十二日執
    行完畢，有臺灣嘉義地方法院檢察署刑案資料查註紀錄表、臺灣高等法院被告全
    國前案紀錄表、本院法務部在監在押資料表各一份在卷（九十年度毒偵字第九一
    五號卷第六頁，本院卷第十頁、第十五頁）可按，其受有期徒刑之執行完畢，五
    年以內再犯本件有期徒刑以上之罪，為累犯，應依刑法第四十七條規定，遞加重
    其刑。爰審酌被告前曾施用毒品，獲邀寬典予不起訴處分後，猶不思悔改，屢屢
    施用毒品，顯乏禁絕毒害之決心，及犯罪之動機、目的、方法，及坦認犯罪、態
    度尚可等一切情狀，量處如主文所示之刑，以示懲儆。
據上論斷，應依刑事訴訟法第二百九十九條第一項前段，毒品危害防制條例第十條第
二項，刑法第十一條前段、第五十六條、第四十七條，判決如主文。
本案經檢察官陳連發到庭執行職務。
中      華      民      國    九十      年      八      月    二十三    日
                                    臺灣嘉義地方法院刑事第二庭
                                        法  官  張  道  周
右正本證明與原本無異。
如不服本判決，應於判決送達後十日內向本院提出上訴狀( 應附繕本 )。
中      華      民      國    九十      年      八      月    二十八    日
                                        書記官  王  佩  湘
附錄本判決論罪法條全文
毒品危害防制條例第十條第二項
施用第二級毒品者，處三年以下有期徒刑。


司法院資訊處製作；財團法人民間司法改革基金會備份。
